# 【第 16 期例会】会议纪要

## 会议信息
- 会议时间：2024/7/30 17:00-18:00 （GMT+08:00）中国标准时间-北京
- 参会人员：
  - [sunzhongkai588](https://github.com/sunzhongkai588)
  - [ooooo-create](https://github.com/ooooo-create)
  - [yeteye](https://github.com/yeteye)
  - [haoyu2022](https://github.com/haoyu2022)
  - [EgoistSA](https://github.com/EgoistSA)
  - [fufu0615](https://github.com/fufu0615)
  - [pleasegivemeastar](https://github.com/pleasegivemeastar)
  - [Wang-ZengWei](https://github.com/Wang-ZengWei)
- 轮值主席：haoyu2022(杨凌晨)

## 会议议题

- [**回顾上周大家的工作**]：轮流汇报上周完成的工作
- [**解答疑问，文档图例的工作**]：解答了大家编译打卡和提交PR相关的疑问，并安排了一些文档图例的工作
- [**文档CI的想法**]：讨论了文档CI的想法，计划完善文档CI规则，提前拦截一些问题

## 讨论事项

- [**PR提交的注意事项**]：一个PR中只包含一个功能，不要将多个功能合并到同一个PR中
- [**文档任务领取**]：在文档群的在线任务文档中，寻找未领取需要更改的任务，提交PR
- [**为Tensor API文档增加图例**]：给文档中增加图例，中英文档要统一且都要增加图例的引用和简短的描述

## TODO
- **任务分配**
  - [**为 Tensor API 文档增加图例**](https://github.com/PaddlePaddle/docs/issues/6614)：根据API描述，为Tensor API文档增加图例，可以用Python、LeTex、PPT等绘图工具绘制
  - [**为公开 API 标注类型提示信息**](https://github.com/PaddlePaddle/Paddle/issues/65008)：非必选，感兴趣可以尝试做