# 【第 17 期例会】会议纪要

## 会议信息
- 会议时间：2024/8/6 17:00-18:00 （GMT+08:00）中国标准时间-北京
- 参会人员：
  - [sunzhongkai588](https://github.com/sunzhongkai588)
  - [ooooo-create](https://github.com/ooooo-create)
  - [yeteye](https://github.com/yeteye)
  - [haoyu2022](https://github.com/haoyu2022)
  - [EgoistSA](https://github.com/EgoistSA)
  - [fufu0615](https://github.com/fufu0615)
  - [pleasegivemeastar](https://github.com/pleasegivemeastar)
  - [Wang-ZengWei](https://github.com/Wang-ZengWei)
- 轮值主席：EgoistSA(刘旭)

## 会议议题
1. 交流本周工作情况
2. 讨论当前遇到的问题

## 讨论事项

- [**上传图例的注意事项**]：创建图例后回到develop分支，再重新创建新的分支。
- [**推荐图例作图工具**]：同学向大家推荐了[draw.io](https://www.drawio.com/about)作为图例的作图工具。
- [**阅读文档相关脚本**]：预计从下周开始阅读学习文档的相关脚本代码。



## TODO
- **任务分配**
  - [**为 Tensor API 文档增加图例**](https://github.com/PaddlePaddle/docs/issues/6614)：根据API描述，为Tensor API文档增加图例，可以用Python、LeTex、PPT等绘图工具绘制
  - [**为公开 API 标注类型提示信息**](https://github.com/PaddlePaddle/Paddle/issues/65008)：非必选，感兴趣可以尝试做
