# 【第 9 期例会】会议纪要

## 会议信息

- 会议时间：2024年3月25日 周一 21:00 - 22:00
- 参会人员：
  - [sunzhongkai588](https://github.com/sunzhongkai588)
  - [StellaZYing](https://github.com/StellaZYing)
  - [XiangqiBlue](https://github.com/XiangqiBlue)
  - [Wang-ZengWei](https://github.com/Wang-ZengWei)
  - [LouisCanBe](https://github.com/LouisCanBe)
  - [Hhankyangg](https://github.com/Hhankyangg)
  - [hu-qi](https://github.com/hu-qi)
  - [Turingg](https://github.com/Turingg)
  - [ooooo-create](https://github.com/ooooo-create)
  - [SigureMo](https://github.com/SigureMo)
  - 轮值主席：StellaZYing（朱莹）

## 会议议题
- [自我介绍]
- [日常唠嗑]
- [统一答疑]
- [确定一下出道计划及TODO]

## 讨论事项

- [文档团例会要求，每位成员轮流担任会议轮值主席，负责记录会议纪要]
- [演示提交PR流程]
- [演示文档bug修改流程]
- [有余力的同学可以根据提供的需求文档进行飞桨博客的后续的开发和实现]

## TODO
- [根据文档贡献指南熟悉github操作流程：https://www.paddlepaddle.org.cn/documentation/docs/zh/develop/dev_guides/docs_contributing_guides_cn.html]
- [每人认领2-3个文档修复bug，任务清单：https://shimo.im/sheets/1d3aMbB67WSLEb3g/MODOC/ ]
- [熟悉git的同学可以先做docathon issue里没做完的任务：https://github.com/PaddlePaddle/docs/issues/6165]