# 【第 12 期例会】会议纪要

## 会议信息

- 会议时间：2024年4月16日 周二 21:00 - 22:18
- 参会人员：
  - [sunzhongkai588](https://github.com/sunzhongkai588)
  - [StellaZYing](https://github.com/StellaZYing)
  - [Wang-ZengWei](https://github.com/Wang-ZengWei)
  - [LouisCanBe](https://github.com/LouisCanBe)
  - [Hhankyangg](https://github.com/Hhankyangg)
  - [hu-qi](https://github.com/hu-qi)
  - [Turingg](https://github.com/Turingg)
  - [ooooo-create](https://github.com/ooooo-create)
  - [SigureMo](https://github.com/SigureMo)
  - 轮值主席：Wang-ZengWei（王赠玮）

## 会议议题
- 1. [图例任务](https://github.com/PaddlePaddle/docs/issues/6614)
- 2. [o师傅 inplace api 俩任务发起](https://github.com/PaddlePaddle/Paddle/issues/63330)
- 3. [清理未暴露在 sphinx toctree 下的文档任务情况](https://github.com/PaddlePaddle/docs/issues/6491)
- 4. 闲聊

## 讨论事项

- [任务：**API图例增加问题**] ：为涉及 Tensor 元素操作的 API 文档增加图例，任务介绍与操作说明, 注意中文文档和英文文档都要修改
- [任务：**Tensor inpalce-api 的使用方式与文档展示**] ： 介绍inpalce-api 使用方式以及文档展示的 inplace-api 使用方式
  - 中文整理成一个任务列表，由[StellaZYing](https://github.com/StellaZYing)认领
  - paddle.{inplace api}调用方式修改
- [**对清理未暴露在 sphinx toctree 下的文档的讨论**] ： 对需要清理哪些文档进行了讨论，对一些文档进行检查并决定保留，提交PR时需要贴上对应的官网链接, 分成数个批次提交，便于修改和合入
- [**补充Overview文档相关API描述任务**] : 任务未完成部分，没有认领的同学可尽快认领


## TODO

- 1. 为 Tensor API 文档增加图例任务（未来两周完成）
- 2. o师傅Tensor inplace-api两个任务需要具体再确认一下，中文的是否要统一迁移到paddle.Tensor下（可能会导致搜不到、文档太长），英文的是否需要由社区开发者来屏蔽paddle.{inplace} 这个路径
- 3. 清理未暴露在 sphinx toctree 下的文档任务，提 PR 时 需要贴上对应的官网链接
- 4. 补充Overview文档相关API描述任务未完成部分，没有认领的同学可尽快认领