# 【第 13 期例会】会议纪要

## 会议信息

- 会议时间：2024年4月22日 周一 21:00 - 22:00
- 参会人员：
  - [sunzhongkai588](https://github.com/sunzhongkai588)
  - [StellaZYing](https://github.com/StellaZYing)
  - [XiangqiBlue](https://github.com/XiangqiBlue)
  - [Wang-ZengWei](https://github.com/Wang-ZengWei)
  - [LouisCanBe](https://github.com/LouisCanBe)
  - [Hhankyangg](https://github.com/Hhankyangg)
  - [hu-qi](https://github.com/hu-qi)
  - [ooooo-create](https://github.com/ooooo-create)
  - [SigureMo](https://github.com/SigureMo)
  - 轮值主席：XiangqiBlue（蓝香淇）

## 会议议题
- [总结上周TODO]
- [依次分享上周进度]
- [统一答疑]

## 讨论事项

- [添加API Overview需要写完整路径，不然CI会拦截]
- [讨论了数据表格无法正常渲染的问题，建议以预览链接为主]
- [使用Pycharm等第三方工具时可能会到导致代码有其他更改，要检查过后再提交PR]
- [如何使用GPT生成符合要求的图像，并通过提示词提高生成图像的质量]
- [如何改进API文档：提出使用装饰器获取信息、格式化和输出描述]
- [如何清理和规范API文档：移除无用OP，规范代码并定期复查]

## TODO
- [继续完成为Tensor API文档增加图例的任务](https://github.com/PaddlePaddle/docs/issues/6614)
- [每周完成一些与开发有关的内容，有问题及时提问]